【裁判字號】    96,易,2276
【裁判日期】    971231
【裁判案由】    傷害
【裁判全文】
臺灣士林地方法院刑事判決              96年度易字第2276號
公  訴  人  臺灣士林地方法院檢察署檢察官
被      告  甲○○
            乙○○○
上列被告因傷害案件，經檢察官提起公訴（96年度偵字第9439號
），本院判決如下：
    主  文
甲○○、乙○○○均無罪。
    理  由
一、公訴意旨略以：被告甲○○與乙○○○係夫妻，丁○○於民
    國96年7 月9 日上午9 時40分許，前往甲○○與乙○○○位
    在臺北市○○區○○街74號3 樓住處欲尋找其友人丙○○，
    惟因丁○○敲門聲響過大遭甲○○及乙○○○出面制止而發
    生口角衝突，甲○○與乙○○○竟基於傷害之共同犯意聯絡
    ，由甲○○先將丁○○推倒在地後，再由乙○○○以拳頭毆
    打丁○○，造成丁○○受有右胸瘀青、右上臂瘀青、右前臂
    瘀青、左上臂瘀青等傷害，因認被告2 人涉犯涉犯刑法第27
    7 條第1 項之傷害罪嫌云云。
二、按被告未經審判證明有罪確定前，推定其為無罪；又犯罪事
    實應依證據認定之，無證據不得認定犯罪事實；又不能證明
    被告犯罪者，應諭知無罪之判決，刑事訴訟法第154 條第1
    項、第2 項及第301 條第1 項分別定有明文。又被害人所述
    被害情形如無瑕疵可指，而就其他方面調查又與事實相符，
    其供述始足據為判決之基礎；且告訴人之告訴，係以使被告
    受刑事訴追為目的，是其陳述是否與事實相符，仍應調查其
    他證據以資審認，最高法院32年上字第657 號、52年臺上字
    第1300號判例意旨參照。又事實之認定，應憑證據，如未能
    發現相當證據，或證據不足以證明，自不能以推測或擬制之
    方法，為裁判基礎，最高法院40年度臺上字第86號判例參照
    。認定犯罪事實所憑之證據，雖不以直接證據為限，間接證
    據亦包括在內；然而無論直接或間接證據，其為訴訟上之證
    明，須於通常一般之人不致有所懷疑，而得確信其為真實之
    程度者，始得據為有罪之認定，倘其證明尚未達到此一程度
    ，而有合理之懷疑存在時，即無從為有罪之認定，亦有最高
    法院76年度臺上字第4986號判例可資參照。況刑事訴訟法第
    161 條第1 項亦規定，檢察官就被告犯罪事實，應負舉證責
    任，並指出證明之方法，是檢察官對於起訴之犯罪事實，應
    負提出證據及說服之實質舉證責任，倘其所提出之證據，不
    足為被告有罪之積極證明，或其指出證明之方法，無從說服
    法院以形成被告有罪之心證，基於無罪推定之原則，自應為
    被告無罪判決之諭知，最高法院92年度臺上字第128 號著有
    判例可資參照。
三、查公訴人據以認定被告涉有上述傷害犯行，無非係以證人丁○○、丙○○之證述，並有現場照片46張、臺北市立聯合醫
    院和平院區診斷證明書及臺北市立聯合醫院96年9 月21日北
    市醫和字第09633352000 號函、病歷各1 份、照片2 張等為
    其論據，惟訊據被告2 人堅決否認有何傷害犯行，均辯稱：
    上開時、地，其等僅要求告訴人不要大聲敲門，均無告訴人
    指稱之徒手傷害行為，告訴人所受傷害非伊等所為等語。
四、本院查：
    (一)告訴人丁○○受有右胸1X4 公分瘀青、右上臂1X2 公分瘀
      青、右前臂1X1 公分、1X1 公分2 處瘀青、左上臂1X1 公
      分、1X1 公分、1X1 公分、1X1 公分瘀青4 處之傷害，有
      告訴人所提出之聯合醫院和平院區診斷證明書附卷可稽（
      見96年度偵字第9439號卷第73頁），然該診斷證明書亦僅
      足資證明告訴人受有上述之傷害，至於造成此等傷害之原
      因，究竟是否確為被告實施暴力所致，抑或有其他因素，
      則非單憑驗傷診斷證明書所得明白。
    (二)告訴人於警詢供稱：被告甲○○用雙手正面推倒伊，被告
      乙○○○從後面拍打伊背部，造成伊背部、兩手肩膀瘀血
      （見偵查卷第12頁至第13頁），於偵查中結證稱：7 月9
      日上午9 時40分許，伊前往臺北市○○街74號3 樓敲門找
      丙○○，甲○○從2 樓上來，指稱伊敲門太大聲，叫伊不
      要敲門，擋著伊，面對著伊把伊推倒，這時丙○○還沒開
      門，伊躺在地上正要起來，乙○○○把伊身上東西拿走，
      一直摸伊身體，還在伊背上敲敲打打，丙○○將門打開看
      到乙○○○在摸伊（見偵查卷第50頁至第51頁），於本院
      審理時證稱：伊前往3 樓敲門，丙○○沒有馬上開門，被
      告2 人從2 樓上來，甲○○站在伊面前擋住門，乙○○○
      站在伊背後，甲○○出手將伊推倒，伊仰著倒下後，乙○○○拍打伊肩膀、手臂、後背肩胛骨（見本院卷第49頁）
      。細繹告訴人前開證言及證據，仍有下列疑問及矛盾，而
      難率爾採信：
      １上開事發現場即臺北市○○區○○街74號3 樓樓梯口，
        告訴人雖稱被告2 人站在伊前後，甲○○先將伊推倒後
        ，乙○○○在其身後拍打，經查，上開現場為樓梯間，
        面積狹小，三人站立已屬擁擠，並無空間供一人躺下，
        有現場相片附卷可憑（見偵查卷第62頁），則被告甲○○如何將告訴人推倒致其躺下？又告訴人躺在樓梯口時
        ，乙○○○又如何站在告訴人身後？因該處並無空間容
        納被告二人站立、告訴人躺下，是告訴人之指述，與現
        場證據不符，誠難採信。
      ２證人丙○○於偵查中證稱：伊看到甲○○推告訴人，乙○○○在後面拍打告訴人，卻對於被告、告訴人所站立
        位置無法描述（見偵查卷第53頁至第54頁），是其證言
        ，非無疑問。復於本院審理時證稱：案發時，乙○○○
        站在伊與告訴人位置中間，甲○○站在告訴人右邊（見
        本院卷第57頁），核與告訴人所稱之甲○○站在伊面前
        擋住門，乙○○○站在伊背後之證述並不相符，證人是
        否確實目擊案發經過？告訴人及被告如何站立狹窄之樓
        梯間發生扭打，容有可疑之處。
      ３依告訴人指述，其係於96年7 月9 日遭乙○○○毆傷，
        惟其卻於2 日後即96年7 月11日方前往醫院就醫，有臺
        北市立聯合醫院上開診斷證明書附卷可稽，告訴人雖稱
        其於96年7 月11日方就醫係因伊原本期待被告二人將皮
        包交還，但因被告等遲遲不歸還，為了要去報案，方去
        驗傷等語（見本院卷第50頁），然告訴人於受傷後，竟
        拖延2 天始就醫之行為，誠與一般人於受傷後即就醫之
        行止不同，則該傷勢是否確為96年7 月9 日所發生，殊
        值懷疑。
      ４綜上所述，告訴人之指述既有前後不一及指述與證據相
        悖之瑕疵，誠難認被告2 人有告訴人所稱之傷害犯行。
五、綜上所述，公訴人所舉之證據均不能證明被告等確實涉及上
    開傷害犯行，不能使本院得有罪之確信，此外，復查無其他
    證據足資證明被告等確有公訴人所指之犯行，揆諸首開說明
    ，公訴人既不能證明被告等犯罪，應依法為被告等無罪之諭
    知。
據上論斷，應依刑事訴訟法第301條第1項，判決如主文。
本案經檢察官余秉甄到庭執行職務。
中    華    民    國    97    年    12    月    31    日
                  刑事第七庭法  官  高雅敏
以上正本證明與原本無異。
如不服本判決應於收受判決後10日內向本院提出上訴書狀，並應
應敘述具體理由。其未敘述上訴理由者，應於上訴期間屆滿後20
日內向本院補提理由書(均須按他造當事人之人數附繕本)「切勿
逕送上級法院」。
                            書記官  陳映羽
中    華    民    國    98    年    3     月    31    日


司法院資訊處製作；財團法人民間司法改革基金會備份。
